【裁判字號】    98,審易,1726
【裁判日期】    981231
【裁判案由】    賭博
【裁判全文】
臺灣桃園地方法院刑事判決            98年度審易字第1726號
公  訴  人  臺灣桃園地方法院檢察署檢察官
被      告  甲○○
            乙○○原名張崇斌.
上列被告因賭博案件，經檢察官追加起訴（98年度偵字第22152
號），被告於準備程序進行中為有罪陳述，經本院裁定進行簡式
審判程序，判決如下：
    主  文
甲○○共同意圖營利，聚眾賭博，累犯，處有期徒刑肆月，如易
科罰金，以新臺幣壹仟元折算壹日。扣案如附表所示之物均沒收
。
乙○○共同意圖營利，聚眾賭博，處有期徒刑參月，如易科罰金
，以新臺幣壹仟元折算壹日。緩刑肆年。扣案如附表所示之物均
沒收。
    事 實 及理由
一、被告所犯之罪，為死刑、無期徒刑、最輕本刑3 年以上有期
    徒刑或高等法院管轄第一審案件以外之罪，而被告於本院準
    備程序進行中，就被訴事實為有罪之陳述，經本院告知簡式
    審判程序意旨，並聽取公訴人及被告之意見後，依刑事訴訟
    法第273條之1第1項之規定，裁定依簡式審判程序審理。
二、犯罪事實：
    甲○○係址設桃園縣八德市○○路330 號之華偉汽車修理廠
    之負責人，前曾因妨害自由案件，經本院以86年訴字第1723
    號判處有期徒刑7 月確定，復因恐嚇案件，經臺灣台中地方
    法院以88年易字第3831號判處有期徒刑2 年，嗣經臺灣高等
    法院台中分院以89年上易字第1554號上訴駁回確定，又因偽
    造文書案件，經臺灣高等法院第89年上訴字第4512號判處有
    期徒刑1 年6 月確定，上述各罪經裁定應執行有期徒刑3 年
    11 月 ，於93年9 月26日縮刑期滿執行完畢，仍不知悔改，
    明知未依電子遊戲場業管理條例規定辦理營利事業登記，不
    得經營電子遊戲場業，竟與乙○○、林建吉（由本院另行判
    決）共同基於擅自經營電子遊戲場業及意圖營利供給賭博場
    所、聚眾賭博及之犯意聯絡，自民國98年1 月初之某不詳時
    間起，由甲○○僱用乙○○、林建吉等人在桃園縣八德市○
    ○路367 號之鐵皮屋內（即上開華偉汽車修理廠之對面）經
    營電子遊戲場，藉擺設電動賭博機具「滿天星7PK 」25台與
    不特定人賭博財物，並分由乙○○擔任把風工作，林建吉擔
    任現場負責人，並由林建吉以每日新台幣（下同）700 元之
    薪資，雇用簡家琳擔任開分小姐，另以每日不詳之薪資雇用
    李益彰、林鎂喻擔任現場員工及開分小姐（簡家琳、李益彰
    、林鎂喻部分由本院另行判決）。該店之賭博方式為由賭客
    拿出現金新臺幣（下同）1, 000元交予現場負責人林建吉，
    店內員工簡家琳、林鎂喻則為賭客於該店之電動賭博機具開
    1000 分 之分數，每次押注30分至120 分不等之分數，機具
    如出現特定中彩圖樣，可得下注分數倍不等之分數，反之則
    下注分數歸屬甲○○等人所有，若賭客不續玩，則可示意現
    場員工洗分，並由現場負責人林建吉將等值之現金交予賭客
    ，藉以牟利。嗣於98年1 月11日下午5 時30分許，適有賭客
    林忠昭、黃博新、鄭文儒、李明德、彭月珠、邱鼎翔、郭信
    泓、賴美滿、劉仰漢、許俊明、黃連坤、楊銘彰等12人（均
    由本院另以98年審簡字第486 號為簡易判決處刑）在店內賭
    博財物，為警當場查獲，並扣得如附表所示之物，始悉上情
    。
三、認定被告犯罪所憑之證據：
（一）被告甲○○、乙○○於本院準備程序時之自白。
（二）證人即共犯林建吉、簡家琳於警詢及偵查中之證述；證人
      即賭客林忠昭、鄭文儒、李明德、彭月珠、邱鼎翔、郭信
      泓、賴美滿、劉仰漢、許俊明、黃連坤、楊銘彰等人於警
      詢、偵查之證述。
（三）扣案如附表所示之物。
四、應適用之法條：
    電子遊戲場業管理條例第22條，刑法第11條、第28條、第26
    8 條、第266 條第1 項前段、第2 項、第55條、第47條第1
    項、第41條第1 項前段、第38條第1 項第2 款、第74條第1
    項第1 款，刑法施行法第1 條之1 第1 項、第2 項前段。
五、附記事項：
    扣案如附表編號1 至2 所示之物，分別係當場賭博之器具與
    兌換籌碼處之財物，不問屬於犯人與否，均應依刑法第266
    條第2 項規定宣告沒收；另扣案如附表編號3 至15所示之物
    ，為被告所有供本件犯罪所用之物，均應依刑法第38條第1
    項第2 款規定宣告沒收。
六、如不服本判決，應於判決送達後10日內向本院提出上訴狀（
    應附繕本），其未敘述上訴理由者，應於上訴期間屆滿後20
    日內補提理由書狀於本院，上訴於臺灣高等法院。
本案經檢察官顏世翠到庭執行職務。
中    華    民    國    98    年    12    月    31    日
                    刑事庭  法  官  林孟宜
以上正本證明與原本無異。
                            書記官  洪明媚
中    華    民    國    98    年    12    月    31    日
附錄本案論罪科刑法條：
中華民國刑法第266條
（普通賭博罪與沒收物）
在公共場所或公眾得出入之場所賭博財物者，處1 千元以下罰金
。但以供人暫時娛樂之物為賭者，不在此限。
當場賭博之器具與在賭檯或兌換籌碼處之財物，不問屬於犯人與
否，沒收之。
中華民國刑法第268條
（圖利供給賭場或聚眾賭博罪）
意圖營利，供給賭博場所或聚眾賭博者，處3 年以下有期徒刑，
得併科3 千元以下罰金。
電子遊戲場業管理條例第15條
未依本條例規定辦理營利事業登記者，不得經營電子遊戲場業。
電子遊戲場業管理條例第22條
違反第15條規定者，處行為人1 年以下有期徒刑、拘役或科或併
科新台幣50萬元以上250 萬元以下罰金。
附表：本案扣案物品
┌─┬─────────────┬─────────┐
│編│    物品名稱              │ 數  量           │
│號│                          │                  │
├─┼─────────────┼─────────┤
│1 │電動賭博機具「滿天星7PK」 │25台（含IC板25片）│
├─┼─────────────┼─────────┤
│2 │賭資                      │新臺幣10,700元    │
├─┼─────────────┼─────────┤
│3 │開大牌表                  │4張               │
├─┼─────────────┼─────────┤
│4 │記憶卡                    │1張               │
├─┼─────────────┼─────────┤
│5 │電話簿                    │1本               │
├─┼─────────────┼─────────┤
│6 │優待券                    │47張              │
├─┼─────────────┼─────────┤
│7 │紅利表                    │1張               │
├─┼─────────────┼─────────┤
│8 │年假排班表                │1張               │
├─┼─────────────┼─────────┤
│9 │客人名單                  │2本               │
├─┼─────────────┼─────────┤
│10│機台號碼表                │3張               │
├─┼─────────────┼─────────┤
│11│監視器主機                │1台               │
├─┼─────────────┼─────────┤
│12│TVBOX                     │2台               │
├─┼─────────────┼─────────┤
│13│監視螢幕2台               │2台               │
├─┼─────────────┼─────────┤
│14│監視器鏡頭                │5個               │
├─┼─────────────┼─────────┤
│15│後門遙控器                │2個               │
└─┴─────────────┴─────────┘

司法院資訊處製作；財團法人民間司法改革基金會備份。
